【裁判字號】    97,訴,1824
【裁判日期】    971230
【裁判案由】    毒品危害防制條例
【裁判全文】
臺灣基隆地方法院刑事判決              97年度訴字第1824號
公  訴  人  臺灣基隆地方法院檢察署檢察官
被      告  甲○○
                    現於臺灣桃園女子監獄
上列被告因毒品危害防制條例案件，經檢察官提起公訴（97年度
毒偵字第2932號），被告就被訴事實為有罪之陳述，本院合議庭
裁定由受命法官獨任進行簡式審判程序審理，判決如下：
    主  文
甲○○施用第一級毒品，累犯，處有期徒刑柒月，扣案之注射針
筒貳支及夾鏈袋貳個均沒收。
    事實及理由
一、犯罪事實：
  (一)甲○○前因施用毒品案件，先後2 次經本院裁定送觀察勒戒
    後，均認無繼續施用毒品之傾向，分別於民國92年7 月18日
    、93年4月9日執行完畢釋放出所，並由臺灣基隆地方法院檢
    察署檢察官於92年7月16日以92年度毒偵字第159號、於93年
    4月7日以92年度毒偵字第1134號及93年度毒偵字第55 8號為
    不起訴處分確定。又因偽造文書案件，經本院於93年7 月12
    日以93年度訴字第43號判決，判處有期徒刑7月，緩刑3年確
    定（下稱甲案，緩刑宣告嗣經本院於94年8 月17日以94年度
    撤緩字第24號裁定撤銷）。再因幫助詐欺案件，經本院於94
    年10月24日以94年度基簡字第839號判決，判處有期徒刑6月
    確定（下稱乙案）。另因施用第二級毒品案件，經本院於94
    年5月31日以94年度簡上字第53號判決，判處有期徒刑6月確
    定（下稱丙案）。復因施用第二級毒品案件，經本院於94年
    10月31日以94年度基簡字第827號判決，判處有期徒刑5月確
    定（下稱丁案）。再因施用第一級毒品案件，經本院於94年
    11月30日以94年度訴字第998號判決，判處有期徒刑6月確定
    （下稱戊案）。又因偽造文書等案件，經臺灣桃園地方法院
    於94年11月30日以94年度訴字第2107號判決，判處有期徒刑
    1 年確定（下稱己案）。其上開所犯乙、丁、戊及己案所處
    之刑，經本院於95年2 月17日以95年度聲字第98號裁定，合
    併應執行有期徒刑2 年3月確定，嗣再經本院於96年7月26日
    以96年度聲減字第666號裁定，各減為有期徒刑3 月、2月又
    15日、3月及6月，應執行有期徒刑1年1月又15日。其於94年
    8月9日入監接續執行甲案所處有期徒刑7 月、丙案所處有期
    徒刑6月、及乙、丁、戊、己4案所定執行刑1年1月又15日後
    ，於96年9 月11日假釋出監，同年月15日假釋期滿，假釋之
    宣告未經撤銷，未執行之刑以已執行論，而視為執行完畢。
  (二)詎其仍未戒除毒癮，復基於施用第一級毒品之犯意，於97年
    9月7日，在基隆市○○○路1巷34之1號2 樓住處，以針筒注
    射之方式，施用海洛因1次。嗣於97年9月10日14時，為警持
    本院法官核發之搜索票，在上址住處為查獲，並扣得注射針
    筒2支及夾鏈袋2個，經採尿送驗結果，呈嗎啡陽性反應。
二、本件被告甲○○所犯者非為死刑、無期徒刑、最輕本刑為3
    年以上有期徒刑之罪或高等法院管轄第一審案件，其於準備
    程序進行中，先就被訴事實為有罪之陳述，經告知其簡式審
    判程序之要旨，並聽取公訴人、被告之意見後，本院業已依
    刑事訴訟法第273 條之1第1項之規定，裁定由受命法官獨任
    以簡式審判程序進行本案之審理。
三、認定事實所依據之證據及理由：
  (一)被告自白：被告於本院審理中自白其於前述時、地施用第一
    級毒品海洛因之犯行事實，其任意自白核與下列事證相符，
    應堪可採為證據。
  (二)尿液檢驗結果：台灣檢驗科技股份有限公司濫用藥物檢驗報
    告1 紙，足證被告經警查獲後採集之尿液經檢驗結果，呈施
    用第一級毒品海洛因代謝後之嗎啡陽性反應。
  (三)扣案物證：扣案之注射針筒2支及夾鏈袋2個可資佐證。
  (四)臺灣高等法院被告前案紀錄表在卷可按，足證被告確有如事
    實欄所載之觀察勒戒、徒刑執行等情形。
二、論罪及科刑之理由：
  (一)查海洛因係毒品危害防制條例所列管之第一級毒品，此為該
    條例第2條第2項第1 款所明定。核被告甲○○所為，係犯毒
    品危害防制條例第10條第1 項之施用第一級毒品罪，其持有
    第一級毒品之低度行為，應為施用第一級毒品之高度行為所
    吸收，不另論罪。
  (二)又被告前曾受事實欄所載有期徒刑之執行，有臺灣高等法院
    被告前案紀錄表在卷可稽，其於有期徒刑之執行完畢後，5
    年內故意再犯有期徒刑以上之罪，為累犯，應加重其刑。
  (三)本院審酌被告犯罪之動機，曾有施用毒品前科，仍不知戒除
    ，再度施用毒品，惟犯罪後坦承犯行，且所犯之施用毒品犯
    行乃戕害自己身心健康，尚未危及他人等一切情狀，量處如
    主文所示之刑。
  (四)本案扣案之注射針筒2支及夾鏈袋2個，均為被告所有，供施
    用毒品所用之物，業據被告供承在卷，故應依刑法第38條第
    1 項第2款之規定宣告沒收之。
據上論斷，應依刑事訴訟法第273條之1、第299條第1項前段，毒
品危害防制條例第23條第2項、第10條第1項，刑法第11條前段、
第47條第1項、第38條第1項第2款，判決如主文。
本案經檢察官乙○○到庭執行職務。
中    華    民    國    97    年    12    月    30    日
                  刑事第四庭法    官  齊潔
以上正本證明與原本無異。
如不服本判決應於收受送達後10日內向本院提出上訴書狀，並應
敘述具體理由；其未敘述上訴理由者，應於上訴期間屆滿後20日
內向本院補提理由書（均須按他造當事人之人數附繕本）「切勿
逕送上級法院」。
中    華    民    國    97    年    12    月    30    日
                            書 記 官  王月娥
附錄論罪法條
毒品危害防制條例第10條第1項
施用第一級毒品者，處6月以上5年以下有期徒刑。


司法院資訊處製作；財團法人民間司法改革基金會備份。
